臺灣高雄地方法院民事判決　　　　　　　100年度訴字第806號
原　　　告　陳冠宇
　　　　　　林金蓮
　　　　　　陳致豪原名陳慶鴻.
被　　　告　林政逸
上列當事人間請求損害賠償事件，本院於民國100 年5 月30日言
詞辯論終結，判決如下：
    主  文
被告應給付原告各新台幣壹萬元，及均自民國九十九年九月十七
日起至清償日止，按週年利率百分之五計算之利息。
原告其餘之訴駁回。
訴訟費用由被告負擔二十五分之一，原告陳冠宇、林金蓮各負擔
二十五分之九，餘由原告陳致豪負擔。
本判決第一項得假執行。但被告各以壹萬元為原告預供擔保，各
得免為假執行。
原告其餘假執行之聲請駁回。
    事實及理由
一、本件被告經合法通知，未於最後言詞辯論期日到場，核無民
    事訴訟法第386 條各款所列情形，爰依原告之聲請，由其一
    造辯論而為判決。
二、原告主張：被告於附表所示時間，在高雄市○○區○○路36
    2 號前，以附表所示之言語辱罵原告，致原告之人格權及名
    譽受貶損，原告陳冠宇因而受有相當於新台幣（下同）300,
    000 元之非財產上損害，原告林金蓮因而受有相當於300,00
    0 元之非財產上損害，原告陳致豪（原名陳慶鴻）因此受有
    相當於200,000 元之非財產上損害。為此，爰依侵權行為之
    法律關係，提起本件訴訟等語。並聲明：(一)、被告應給付原
    告陳冠宇300,000 元，應給付原告林金蓮300,000 元，應給
    付原告陳致豪200,000 元，及均自起訴狀繕本送達翌日起至
    清償日止，按週年利率5%計算之利息。(二)、願供擔保，請准
    宣告假執行。
三、被告雖未於最後言詞辯論期日到庭，惟曾到庭及具狀陳稱：
    原告自97年2 月4 日起即在高雄市○○區○○路362 號、36
    4 號騎樓間懸掛帆布條，將雙方分隔兩處，被告自無可能再
    於附表所示時點辱罵原告，原告提出之錄影帶之攝影日期經
    遭變造，而屬不實，縱原告提出之錄音帶中曾錄得有如附表
    所示內容，亦不能遽以排除上開內容乃被告自言自語之可能
    ，否認有辱罵原告情事等語置辯。並聲明：(一)、原告之訴及
    假執行之聲請均駁回。(二)、如受不利判決，願供擔保，請准
    宣告免為假執行。
四、本院之判斷：
(一)、經查，原告主張被告於附表所示時間，在高雄市○○區○○
    路362 號前，以附表所示之言語辱罵原告之事實，業據原告
    提出蒐證錄音、錄影光碟為證，而被告雖於本件99年10月27
    日言詞辯論期日時否認原告前揭主張，惟被告嗣於所涉公然
    侮辱刑事案件100 年1 月5 日審判期日時，坦然承認確有以
    附表所示言語公然侮辱原告，且經本院以99年度易字第2438
    號刑事判決認定被告犯公然侮辱罪，應執行拘役40日，如易
    科罰金，以新台幣1 千元折算1 日，此業經本院調取本院99
    年度易字第2438號案件閱核屬實，並該刑事判決書在卷可參
    （見本院卷第5 頁至第7 頁），是以，原告主張於前揭時地
    遭受原告以附表所示言語公然侮辱之事實，可堪認定。
(二)、按因故意或過失，不法侵害他人之權利者，負損害賠償責任
    ；又不法侵害他人之名譽者，被害人雖非財產上之損害，亦
    得請求賠償相當之金額，民法第184 條第1 項前段、第195
    條第1 項前段分別定有明文。又慰藉金之賠償須以人格權遭
    遇侵害，使精神上受有痛苦為必要，其核給之標準固與財產
    上損害之計算不同，然非不可斟酌雙方身分資力與加害程度
    ，及其他各種情形核定相當之數額，最高法院51年台上字第
    223 號著有判例可資參照。經查，被告以附表所示言語公然
    侮辱原告之事實，業經本院審認如前，被告所為係故意不法
    侵害原告之名譽權，是原告就其因此所受非財產之精神上損
    害，分別請求被告賠償慰撫金，自屬有據。爰審酌原告陳冠
    宇目前經營葬儀社，月薪50,000元至80,000元，學歷為高雄
    高工畢業，名下有房屋2 棟、土地4 筆、田賦1 筆、汽車1
    輛、投資2 筆，登記財產總值為7,705,122 元；原告林金蓮
    從事禮儀師工作，月薪約30,000元，學歷為高職畢業，名下
    有房屋1 棟、土地2 筆、田賦1 筆、汽車1 輛、投資2 筆，
    登記財產總值為6,780,372 元；原告陳致豪於高雄捷運公司
    任職．月薪約30,000元，學歷為大學畢業，名下有田賦1 筆
    、投資2 筆，登記財產總值為2,067,692 元；被告為廣告社
    股東，月薪約20,000元至30,000元，學歷為大專畢業，名下
    有房屋1 棟、土地1 筆，登記財產總值為7,128,900 元等情
    ，業據兩造陳明在卷（見本院99年度附民字第585 號卷宗第
    45 頁 、本院卷第35頁），且有本院依職權調取兩造98年度
    稅務電子匣門財產所得調件明細表在卷可參（見本院99年度
    附民字第585 號卷宗第19頁至第24頁、第47頁），並衡及被
    告侵權手段暨原告受害之程度等一切情狀，酌定原告各得請
    求之慰撫金均應以10,000元為適當，原告逾此範圍之請求，
    俱屬過高，難認有理。
六、綜上所述，就被告故意不法侵害原告之名譽權之行為，原告
    各得請求之慰撫金數額均以10,000元為適當。從而，原告依
    據侵權行為之法律關係，各請求被告給付10,000元，及均自
    起訴狀繕本送達之翌日即99年9 月17日起至清償日止，按週
    年利率5%計算之利息，為有理由，應予准許；至其逾此範圍
    分之請求，則無理由，應予駁回。
六、本件所命給付之金額未逾500,000 元，依民事訴訟法第389
    條第1 項第5 款之規定，自應依職權宣告假執行，此部分雖
    經原告陳明願供擔保，聲請宣告假執行，惟其聲請不過促請
    法院職權發動，本院無庸就其聲請為准駁之裁判，併此敘明
    。至於原告敗訴部分，其假執行之聲請，即失所附麗，應予
    駁回。
九、據上論結，本件原告之訴為一部有理由，一部無理由，依民
    事訴訟法第79條、第85條第1 項後段、第385 條第1 項前段
    、第389 條第1 項第5 款、第392 條第2 項，判決如主文。
中    華    民    國   100    年    6     月    16    日
                  民事第六庭  法  官  林書慧
以上正本係照原本作成。
如對本判決上訴，須於判決送達後20日內向本院提出上訴狀。如
委任律師提起上訴者，應一併繳納上訴審裁判費。
中    華    民    國   100    年    6     月    16    日
                              書記官  史華齡
附表：
 ┌──┬──────┬────┬───────────────┐
 │編號│   時間     │被辱罵人│   辱罵內容（均為台語）       │
 │    │            │        │                              │
 ├──┼──────┼────┼───────────────┤
 │ 1  │97年11月14日│林金蓮  │「壞心肝，整天想害人」、      │
 │    │9 時24分許  │        │「跟你家的狗一樣，很會吠」    │
 │    │            │        │                              │
 │    │            │        │                              │
 ├──┼──────┼────┼───────────────┤
 │ 2  │97年11月20日│陳冠宇  │「幹」、「歸頭殼歸世人想要害人│
 │    │14時55分許  │        │」                            │
 │    │            │        │                              │
 ├──┼──────┼────┼───────────────┤
 │ 3  │97年11月26日│陳冠宇  │「歸頭殼都想要害人」、「無才調│
 │    │19時許      │陳慶鴻  │ 」                           │
 │    │            │        │                              │
 ├──┼──────┼────┼───────────────┤
 │ 4  │97年11月28日│陳慶鴻  │「不佳子」                    │
 │    │13時27分許  │        │                              │
 │    │            │        │                              │
 ├──┼──────┼────┼───────────────┤
 │  5 │98年1 月12日│林金蓮  │「肖查某」、「神經病」        │
 │    │15時許      │        │                              │
 └──┴──────┴────┴───────────────┘